【裁判字號】    98,交聲,987
【裁判日期】    980813
【裁判案由】    聲明異議
【裁判全文】
臺灣彰化地方法院交通事件裁定         98年度交聲字第987號
移送機關即
原處分機關  交通部公路總局臺中區監理所彰化監理站
異  議  人
即受處分人  輝駿交通有限公司
                    統一編號：.
代  表  人  高玉鐙
上列受處分人因違反道路交通管理處罰條例案件，對於交通部公
路總局臺中區監理所彰化監理站民國98年6 月10日所為之處分（
原處分案號：彰監四字第裁64-GE0000000號）聲明異議，本院裁
定如下：
    主  文
異議駁回。
    理  由
一、原處分機關以：異議人即受處分人輝駿交通有限公司所有之
    車牌號碼IS-379號營業貨運曳引車，核重為35000KG ，於民
    國97年11月25日14時40分許，由駕駛人胡勝忠駕駛載運土方
    石，行經臺中市○○路時，經警方攔查，並會同司機過磅，
    測得載重為3974KG，已超重4740KG，經警舉發，乃依道路交
    通管理處罰條例第29條之2 第1 項、第3 項前段規定，裁處
    異議人罰鍰新臺幣（下同）15,000元，並記該汽車違規紀錄
    1 次之處分等語。
二、異議意旨略以：請求出示測量地磅之中央標準局檢驗合格證
    ，確保異議人不因測量誤差而受罰等語。
三、按貨車之裝載，其裝載貨物不得超過核定之總重量，道路交
    通安全規則第79條第1 項第1 款定有明文。次按汽車裝載貨
    物超過核定之總重量、總聯結重量者，處汽車所有人罰鍰，
    並記汽車違規紀錄1 次，有前2 項規定之情形者，應責令改
    正或當場禁止通行，並處1 萬元罰鍰，超載10公噸以下者，
    以總超載部分，每1 公噸加罰1 千元；未滿1 公噸以1 公噸
    計算，道路交通管理處罰條例第29條之2 第1 項、第3 項分
    別定有明文。
四、經查：
  (一)異議人所有之車牌號碼IS-379號營業貨運曳引車，核重為35
    000KG ，於民國97年11月25日14時40分許，由駕駛人胡勝忠
    駕駛載運土方石，行經臺中市○○路時，經警方攔查，並會
    同司機過磅，測得載重為3974KG，已超重4740KG，有汽車裝
    載貨物超過核定之重量之違規行為，經警舉發等情，除為異
    議人所不爭執外，並為駕駛人胡勝忠所是承，復據舉發之員
    警周文彬於本院訊問時具結證述：車主當時是載運砂石，我
    們巡邏的時候，發現該車載運的量很多，想說可能會超載，
    就帶車子前往過磅，結果總重已經超過規定，屬於超載。是
    在台中市○○路、市政路那一帶巡邏發現。因為車主載的量
    很大，我們車子經過後方的時候，發現車輪吃很重，載運的
    砂石已經超過車斗等語綦詳，另有臺中市警察局中市警交字
    第64-GE0000000號舉發違反道路交通管理事件通知單1 份在
    卷可稽，是異議人所有之上開車輛，於前揭時、地，確有裝
    載貨物超過核定重量之違規行為無訛。
  (二)異議人雖以前開情詞置辯，惟臺中市○○區○○路與五權西
    路口之地磅，符合經濟部標準檢驗局檢驗標準乙節，有經濟
    部標準檢驗局DO0000000 號度量衡器檢定合格證書1 紙在卷
    可查，該儀器準確度經檢定在法定公差內，故應可採信，是
    異議人前開辯解，亦無可採。
五、原處分機關就異議人上開車輛裝載貨物超重之違規行為，依
    道路交通管理處罰條例第29條之2 第1 項、第3 項規定，裁
    處異議人15,000元，並記該汽車違規紀錄1 次之處分，核屬
    正當，於法並無違誤。是異議人本件異議為無理由，應予駁
    回。
據上論斷，應依道路交通管理處罰條例第87條第2 項、道路交通
案件處理辦法第19條，裁定如主文。
中    華    民    國    98    年    8     月    13    日
                  交通法庭    法  官  游秀雯
以上正本證明與原本無異。
如不服本裁定，應於裁定送達後5日內，向本院提出抗告狀 (須
附繕本)。
中    華    民    國    98    年    8     月    13    日
                              書記官  謝志鑫


司法院資訊處製作；財團法人民間司法改革基金會備份。
